臺灣臺南地方法院刑事判決
109年度交易字第1197號
公  訴  人  臺灣臺南地方檢察署檢察官
被      告  曾聖全


上列被告因公共危險案件，經檢察官提起公訴（109年度偵字第2
0374號），嗣被告於本院準備程序中就被訴事實為有罪之陳述，
經本院合議庭裁定由受命法官獨任進行簡式審判程序，判決如下
：
        主  文
曾聖全駕駛動力交通工具而吐氣所含酒精濃度達每公升零點二五
毫克以上，累犯，處有期徒刑柒月。
        犯罪事實及理由
一、程序部分：
    本案被告曾聖全所犯係死刑、無期徒刑或最輕本刑為3年以
    上有期徒刑以外之罪，亦非屬高等法院管轄第一審案件之罪
    ，其於本院準備程序中就被訴事實為有罪之陳述，經本院告
    知簡式審判程序之旨，並聽取檢察官及被告之意見後，依刑
    事訴訟法第273條之1第1項之規定，裁定行簡式審判程序，
    是依刑事訴訟法第273條之2規定，本件之證據調查，不受同
    法第159條第1項、第161條之2、第161條之3、第163條之1及
    第164條至第170條所規定證據能力認定及調查方式之限制，
    並得依同法第310條之2準用第454條之規定製作略式判決書
    ，合先敘明。
二、本案犯罪事實及證據，除證據部分補充「被告曾聖全於本院
    之自白」外，其餘均引用檢察官起訴書之記載（如附件）。
三、論罪科刑：
  ㈠核被告所為，係犯刑法第185條之3第1項第1款駕駛動力交通
    工具而吐氣所含酒精濃度達每公升0.25毫克以上之罪。
  ㈡又被告前因酒後駕車之公共危險案件，經本院以109年度交簡
    字第264號判決判處有期徒刑6月確定，於109年5月19日易科
    罰金執行完畢（下稱前案）等情，有卷附臺灣高等法院被告
    前案紀錄表1份附卷可查，其於受徒刑執行完畢後，5年內故
    意再犯本案有期徒刑以上之罪，依刑法第47條第1項規定，
    為累犯，爰依法加重其刑。至司法院釋字第775號解釋，依
    解釋文及理由之意旨，係指構成累犯者，不分情節，一律加
    重最低本刑，於不符合刑法第59條所定要件之情形下，致生
    行為人所受之刑罰超過其所應負擔罪責之個案，不符罪刑相
    當原則、比例原則。於此範圍內，在修正前，為避免發生上
    述罪刑不相當之情形，法院就該個案應裁量是否加重最低本
    刑；依此，該解釋就現行刑法第47條第1項規定「加重最高
    本刑」部分並未宣告違憲，只有在無法適用刑法第59條在內
    之減刑規定，法院認為個案應量處最低法定刑，否則將有違
    罪刑相當之情形下，方應依上開解釋意旨權衡，裁量不予加
    重最低本刑，並宣告最低本刑（最高法院108年度台上字第3
    38號、第976號、第1491號判決意旨參照），審酌被告未因
    前罪徒刑執行完畢而有所警惕，猶故意再犯本案，且本案與
    上開構成累犯之前科同為酒後駕車之公共危險案件，足徵其
    具特別惡性，對於刑罰之反應力確屬薄弱，又觀諸被告本案
    犯罪情節，依刑法第47條第1項規定加重法定最低本刑結果
    ，並無上開解釋所指罪刑不相當之情形，自仍有上開刑法第
    47條第1項規定之適用。
  ㈢爰審酌酒後不應駕車之觀念，多年來已透過學校教育、政府
    宣導及各類媒體廣為傳達各界周知，且被告除前揭論以累犯
    之前科紀錄外，復曾因不能安全駕駛案件，經臺灣高雄地方
    法院以103年度交簡字第3660號判決判處有期徒刑3月確定，
    有臺灣高等法院被告前案紀錄表1份在卷可查，被告理應對
    於酒後不得駕車及酒醉駕車行為之危險性，均知之甚詳，竟
    不思警惕，於前案109年5月19日易科罰金執行完畢後，旋於
    109年10月間再犯本案，猶漠視自身安危、罔顧公眾道路通
    行之安全，於飲酒後駕駛自用小客車行駛於市區道路上，且
    其吐氣酒精濃度達每公升0.62毫克，對公眾交通往來顯已造
    成高度危險；復考量被告本次再犯酒駕犯行之原因，僅係為
    搭載朋友前往火車站搭車，此為被告於本院審理中供述在卷
    （本院卷第40頁），然被告原可提供計程車車資予朋友自行
    前往搭車即可，竟捨此未為，猶酒後駕車上路，復因違規跨
    越行車分向線超車而為警攔查（幸未與對向車道之車輛發生
    碰撞釀成交通事故），更顯其漠視己身及其他用路人之生命
    、身體安全之心態，所為實應予非難；惟念其犯後坦承犯行
    ，態度尚可，兼衡其於本院審理中自述所受教育程度為高職
    肄業、已婚、有1名12歲小孩、目前從事開船之工作、月收
    入約新臺幣20多萬元、父母親身體狀況不好、需扶養配偶、
    子女及父母親等智識程度及家庭經濟生活狀況（本院卷第40
    頁）等一切情狀，量處如主文所示之刑。
據上論斷，應依刑事訴訟法第273條之1第1項、第299條第1項前
段、第310條之2、第454條第2項，刑法第185條之3第1項第1款、
第47條第1項，刑法施行法第1條之1第1項，判決如主文。
本案經檢察官柯博齡提起公訴，檢察官吳坤城到庭執行職務。
中　　華　　民　　國　　110 　年　　2 　　月　　18　　日
                  刑事第六庭    法　官  吳彥慧
以上正本證明與原本無異。
如不服本判決應於收受本判決後20日內向本院提出上訴書狀，並
應敘述具體理由。其未敘述上訴理由者，應於上訴期間屆滿後20
日內向本院補提理由書狀（均須按他造當事人之人數附繕本）「
切勿逕送上級法院」。 
　　　　　　　　　　　　　　　　書記官  張儷瓊
中　　華　　民　　國　　110 　年　　2 　　月　　20　　日
附錄本案論罪科刑法條：
中華民國刑法第185條之3
駕駛動力交通工具而有下列情形之一者，處2年以下有期徒刑，
得併科20萬元以下罰金：
一、吐氣所含酒精濃度達每公升零點二五毫克或血液中酒精濃度
    達百分之零點零五以上。
二、有前款以外之其他情事足認服用酒類或其他相類之物，致不
    能安全駕駛。
三、服用毒品、麻醉藥品或其他相類之物，致不能安全駕駛。
因而致人於死者，處3年以上10年以下有期徒刑；致重傷者，處1
年以上7年以下有期徒刑。
曾犯本條或陸海空軍刑法第54條之罪，經有罪判決確定或經緩起
訴處分確定，於五年內再犯第1項之罪因而致人於死者，處無期
徒刑或5年以上有期徒刑；致重傷者，處3年以上10年以下有期徒
刑。
附件：
臺灣臺南地方檢察署檢察官起訴書
                                    109年度偵字第20374號
　　被　　　告　曾聖全　男　40歲（民國00年0月00日生）
　　　　　　　　　　　　住○○市○里區○○路000巷00號
　　　　　　　　　　　　國民身分證統一編號：Z000000000號
上列被告因不能安全駕駛案件，業經偵查終結，認應提起公訴，
茲將犯罪事實及證據並所犯法條分敘如下：
　　　　犯罪事實
一、曾聖全前於民國103年間，因酒後駕車之公共危險案件，經
    臺灣高雄地方法院以103年度交簡字第3660號判決判處有期
    徒刑3月確定，於103年10月29日易科罰金執行完畢（未構成
    累犯）；復於109年1月間，再因酒後駕車之公共危險案件，
    經臺灣臺南地方法院以109年度交簡字第264號判決判處有期
    徒刑6月確定，於109年5月19日易科罰金執行完畢。猶不知
    悔改，明知於服用酒類物品致吐氣所含酒精濃度達每公升0.
    25毫克以上者，不得駕駛動力交通工具，詎於109年10月27
    日18時許起，在臺南市七股區某工地內飲用啤酒，迨同日21
    時許，竟基於服用酒類駕駛動力交通工具之犯意，酒後駕駛
    車牌號碼0000-00號自小客車自上址離開。嗣於同日22時10
    分許，行經臺南市善化區中山路與信義路口，因違規跨越行
    車分向線超車，為警於同日22時12分許，在臺南市善化區民
    族路與四維路口加以攔查，而於同日22時44分許，在上開攔
    查地點，測得其吐氣酒精濃度達每公升0.62毫克，始悉上情
    。
二、案經臺南市政府警察局善化分局報告偵辦。
　　　　證據並所犯法條
一、上揭犯罪事實，業據被告曾聖全於警詢及偵查中供承不諱，
    且有酒精測定紀錄表、呼氣酒精測試器檢定合格證書、車輛
    詳細資料報表、證號查詢汽車駕駛人資料等各1紙、臺南市
    政府警察局舉發違反道路交通管理事件通知單2紙附卷可資
    佐證，被告犯嫌應堪認定。
二、核被告所為，係犯刑法第185條之3第1項第1款之服用酒類駕
    駛動力交通工具罪嫌。被告曾受如犯罪事實欄所載之論罪科
    刑及執行情形，有本署刑案資料查註紀錄表1份在卷可憑，
    其於有期徒刑執行完畢後5年內，故意再犯本件有期徒刑以
    上之罪，為累犯，請依刑法第47條第1項規定加重其刑。
三、依刑事訴訟法第251條第1項提起公訴。
　　此　致
臺灣臺南地方法院
中　　華　　民　　國　 109　　年　　11　　月　　10　　日
　　　　　　　　　　　　　　　檢察官　柯 博 齡
本件證明與原本無異
中　　華　　民　　國　 109　　年　　11　　月　　16　　日
                              書記官  王 寵 惠
所犯法條：
中華民國刑法第185條之3
駕駛動力交通工具而有下列情形之一者，處 2 年以下有期徒刑
，得併科 20 萬元以下罰金：
一、吐氣所含酒精濃度達每公升零點二五毫克或血液中酒精濃度
    達百分之零點零五以上。
二、有前款以外之其他情事足認服用酒類或其他相類之物，致不
    能安全駕駛。
三、服用毒品、麻醉藥品或其他相類之物，致不能安全駕駛。
因而致人於死者，處 3 年以上 10 年以下有期徒刑；致重傷者
，處 1 年以上 7 年以下有期徒刑。